臺灣高雄地方法院刑事判決
111年度審訴字第191號
公  訴  人  臺灣高雄地方檢察署檢察官
被      告  徐靖浤
                    身分證統一編號：Z000000000號        居高雄市○○區○○街000巷00○0號    另案於法務部○○○○○○○執行      
上列被告因毒品危害防制條例案件，經檢察官提起公訴（111年
度毒偵字第169號），因被告於準備程序進行中，就被訴事實為
有罪之陳述，經告知簡式審判程序之旨，並聽取被告、檢察官之
意見後，本院合議庭裁定由受命法官獨任依簡式審判程序審理，
判決如下：
    主  文
徐靖浤犯施用第一級毒品罪，累犯，處有期徒刑柒月。又犯施用
第二級毒品罪，累犯，處有期徒刑參月，如易科罰金，以新台幣
壹仟元折算壹日。扣案之安非他命吸食器貳組，均沒收。
    事  實
一、徐靖浤前於民國109年間，因施用毒品案件，經本院裁定送
    觀察、勒戒後，認無繼續施用毒品之傾向，於110年5月7日執
    行完畢釋放。詎猶不知警惕，明知海洛因、甲基安非他命分
    別係毒品危害防制條例第2條第2項第1款、第2款所定之第一
    級毒品及第二級毒品，不得非法持有及施用，竟於前開觀察
    、勒戒執行完畢釋放後3年內，基於施用第一級毒品海洛因
    、第二級毒品甲基安非他命之犯意，於110年12月22日上午7
    時前某時許，在其位於高雄市○鎮區○○○路000○0號3樓居處內
    ，先將海洛因置入玻璃球內用火燒烤吸食煙氣之方式，施用
    第一級毒品海洛因1次；同日過一陣子後，再將安非他命置
    入玻璃球內用火燒烤吸食煙氣之方式，施用第二級毒品甲基
    安非他命1次。嗣於110年12月22日13時許，因其另案通緝，
    為警於上址查獲，並扣得安非他命吸食器2組，徐靖浤於有
    偵查犯罪職權之警員發覺其施用第二級毒品前，主動坦承自
    首而接受裁判，復經警採尿送驗後，結果呈嗎啡、甲基安非
    他命陽性反應，始悉上情。
二、案經高雄市政府警察局左營分局報告臺灣高雄地方檢察署檢
    察官偵查起訴。
    理  由
一、本件被告徐靖浤所犯均係死刑、無期徒刑、最輕本刑為3年
    以上有期徒刑以外之罪，其於準備程序進行中就被訴事實為
    有罪之陳述，經受命法官告知簡式審判程序之旨，並聽取當
    事人之意見後，本院合議庭認無不得或不宜改依簡式審判程
    序進行之情形，爰依刑事訴訟法第273條之1第1項、第284條
    之1規定，裁定由受命法官獨任進行簡式審判程序。是本件
    證據調查依刑事訴訟法第273條之2規定，不受同法第159條
    第1項、第161條之2、第161條之3、第163條之1及第164條至
    170條規定之限制，合先敘明。
二、得心證之理由：　
　㈠上開犯罪事實，業據被告徐靖浤於警詢（警卷第6至9頁）、
    偵訊（偵卷第29至31頁）及本院審理時（審訴卷第29、43、
    47頁）均坦承不諱；且有正修科技大學超微量研究科技中心
    尿液檢驗報告（檢體編號：C110258）、高雄市政府警察局
    左營分局毒品案嫌疑人尿液代碼與姓名對照表（檢體編號:C
    110258）各1份（警卷第19頁，偵卷第41頁）、高雄市政府
    警察局搜索扣押筆錄、扣押物品目錄表各1份、現場蒐證及
    扣押物照片6張（警卷第13至14、15至17頁）、全國施用毒
    品案件紀錄表、受觀察勒戒人毒品及前科紀錄簡列表、矯正
    簡表各1份（偵卷第17至18、21頁）在卷可稽，足認被告上
    開任意性自白，核與卷內證據資料相符，堪以採認。　
　㈡本案被告前於109年間因施用毒品案件，經本院以109年度毒
    聲字第249號裁定送觀察、勒戒，因無繼續施用毒品傾向，
    於110年5月7日執行完畢釋放等情，有被告刑案資料查註紀
    錄表、全國施用毒品案件紀錄表、臺灣高等法院被告前案紀
    錄表各1份在卷可憑（詳前科卷內）。是被告於上開觀察、
    勒戒執行完畢釋放後，3年內再犯本件施用第一級毒品海洛
    因、第二級毒品甲基安非他命犯行，應依法追訴、處罰。是
    本件事證明確，被告犯行，堪以認定，均應依法論科。
三、論罪科刑：　　
　㈠按海洛因、甲基安非他命分別係毒品危害防制條例第2條第22
    項第1款、第2款所定之第一級毒品、第二級毒品，依法不得
    非法持有及施用。本件核被告所為，係犯毒品危害防制條例
    第10條第1項之施用第一級毒品罪、同條例第2項之施用第二
    級毒品罪。被告施用第一、二級毒品前持有第一、二級毒品
    之行為，其持有毒品之低度行為，均為其施用毒品之高度行
    為所吸收，不另論罪。被告所犯上開2罪間，犯意各別，行
    為互殊，應予分論併罰。
　㈡被告前因公共危險案件，經臺灣橋頭地方法院以107年度交簡
    字第2333號判決，判處有期徒刑3月確定，於109年3月12日
    易科罰金執行完畢等情，有臺灣高等法院被告前案紀錄表在
    卷可查，被告於徒刑執行完畢後，5年以內故意再犯本件有
    期徒刑以上之罪，為累犯。而司法院釋字第775號解釋意旨
    雖有指構成累犯者，不分情節，一律加重最低本刑，於不符
    合刑法第59條所定要件之情形下，致生行為人所受之刑罰超
    過其所應負擔罪責之個案，不符罪刑相當原則、比例原則，
    於此範圍內，在刑法第47條第1項修正前，為避免發生上述
    罪刑不相當的情形，法院就該個案應裁量是否加重最低本刑
    。亦即僅於個案經裁量後認應處最低法定刑，又無法適用刑
    法第59條規定減輕之情形，法院始應依此解釋意旨裁量不予
    加重最低本刑（臺灣高等法院高雄分院108年度上訴字第104
    2號、最高法院109年度台上字第619號判決意旨參照）。經
    查，被告前有侵占、公共危險案之前科紀錄，對犯罪之惡性
    及對刑罰反應力薄弱之情形，如依累犯規定加重其刑，並無
    過苛或違反比例原則之處。是就被告所犯之2罪，均應依刑
    法第47條第1項之規定加重其刑。
　㈢另被告為警查獲時，於警方尚未知悉，亦無跡證合理懷疑其
    有犯罪前，主動坦承前揭施用第二級毒品犯行而願接受裁判
    之事實，有警詢筆錄在卷可稽（警卷第8頁），符合自首要
    件，依刑法第62條前段規定，減輕其刑。被告同時有累犯加
    重及自首減輕之事由，爰依刑法第71條第1項先加後減之。
　㈣爰審酌被告前經觀察、勒戒程序後，未能戒絕毒品，再犯施
    用第一級、第二級毒品犯行，顯見其自制力不足，無法擺脫
    毒品之控制，實應藉由刑罰之執行，以收教化之功能。惟念
    其犯後於警、審訊始終坦承犯行，犯後態度非惡，且參以被
    告施用毒品犯行係戕害自身行為，對於社會治安尚未造成其
    他重大損害，兼衡被告自陳學歷專科肄業，入監前從事海產
    店廚師，每月收入約新臺幣3萬元，未婚，無小孩等智識、
    家庭及經濟狀況（審訴卷第47頁）等個人責任基礎，暨其犯
    罪之動機、目的、手段等一切情狀，分別量處如主文所示之
    刑，並就得易科罰金部分，諭知如易科罰金之折算標準。
四、扣案吸食器2組，為被告所有，且係供其犯施用第二級毒品
    罪所用之物，業據被告於警詢供陳在卷（警卷第7、8頁），
    爰依刑法第38條第2項前段規定，宣告沒收。　　
據上論斷，應依刑事訴訟法第273條之1第1項、第284條之1、第2
99條第1項前段，毒品危害防制條例第10條第1項、第2項，刑法
第11條前段、第41條第1項前段、第47條第1項、第62條前段、第
38條第2項前段，判決如主文。
本案經檢察官呂建興提起公訴，檢察官呂乾坤到庭執行職務。
中    華    民    國   111    年     4    月    29    日
                    刑事第五庭  法  官  李昆南
以上正本證明與原本無異。
如不服本判決應於收受送達後20日內向本院提出上訴書狀，並應
敘述具體理由；如未敘述上訴理由者，應於上訴期間屆滿後20日
內向本院補提理由書（均須按他造當事人之人數附繕本）「切勿
逕送上級法院」。
因疫情而遲誤不變期間，得向法院聲請回復原狀。　
中　　華　　民　　國　　111 　年　　5 　　月　　2 　　日
                                書記官  鄭仕暘
　                               
附錄本件判決論罪科刑法條：
毒品危害防制條例第10條
施用第一級毒品者，處6月以上5年以下有期徒刑。
施用第二級毒品者，處3年以下有期徒刑。